【裁判字號】    98,訴,1094
【裁判日期】    990630
【裁判案由】    毒品危害防制條例等
【裁判全文】
臺灣桃園地方法院刑事判決              98年度訴字第1094號
公  訴  人  臺灣桃園地方法院檢察署檢察官
被      告  戊○○
選任辯護人  羅美鈴律師
被      告  丁○○
選任辯護人  周威君律師
被      告  丙○○
選任辯護人  林宗竭律師
            林仕訪律師
被      告  乙○○
選任辯護人  劉君豪律師
上列被告因毒品危害防制條例等案件，經檢察官提起公訴（98年
度偵字第15193、15194、17316、17564、22324號），本院判決
如下：
    主  文
丁○○共同犯販賣第三級毒品罪，累犯，處有期徒刑肆年。又犯
附表一編號1 所示販賣第三級毒品罪，累犯，共參罪，各處有期
徒刑貳年拾月，附表二所示之物，沒收銷燬之，附表三所示之物
均沒收；犯罪所得財物各新台幣貳萬參仟元，沒收，如全部或一
部不能沒收時，均以其財產抵償之。又犯附表一編號2 所示販賣
第二級毒品罪，累犯，處有期徒刑肆年陸月，附表二所示之物，
沒收銷燬之，附表三所示之物均沒收；犯罪所得財物新台幣拾捌
萬貳仟元沒收，如全部或一部不能沒收時，以其財產抵償之。又
犯附表一編號3 所示販賣第三級毒品罪，累犯，處有期徒刑貳年
拾月，附表二所示之物，沒收銷燬之，附表三所示之物均沒收；
犯罪所得財物新台幣貳萬參仟元，沒收，如全部或一部不能沒收
時，以其財產抵償之。又犯附表一編號4 所示販賣第二級毒品罪
，累犯，處有期徒刑參年捌月，附表二所示之物，沒收銷燬之，
附表三所示之物均沒收；犯罪所得財物新台幣捌佰元沒收，如全
部或一部不能沒收時，以其財產抵償之。又犯附表一編號5 所示
販賣第二級毒品罪，累犯，處有期徒刑肆年貳月，附表二所示之
物，沒收銷燬之，附表三所示之物均沒收；犯罪所得財物新台幣
參萬元沒收，如全部或一部不能沒收時，以其財產抵償之。又犯
附表一編號6 所示販賣第三級毒品罪，累犯，處有期徒刑貳年捌
月，附表二所示之物，沒收銷燬之，附表三所示之物均沒收；犯
罪所得財物新台幣壹仟肆佰元沒收，如全部或一部不能沒收時，
以其財產抵償之。應執行有期徒刑拾年陸月，附表二所示之物沒
收銷燬之，附表三所示之物均沒收；犯罪所得財物計新台幣貳拾
陸萬零貳佰元沒收，如全部或一部不能沒收時，以其財產抵償之
。
戊○○共同犯販賣第三級毒品罪，累犯，處有期徒刑捌年。附表
三所示之物均沒收。
丙○○共同犯販賣第三級毒品罪，處有期徒刑柒年。附表三所示
之物均沒收。
乙○○共同犯販賣第三級毒品罪，處有期徒刑伍年拾月。附表三
所示之物均沒收。
戊○○、丁○○、丙○○其餘被訴販賣第三級毒品部分無罪。
    事  實
一、戊○○前因賭博案件，經本院以96年度桃簡字第713 號判處
    有期徒刑4 月，經減刑為有期徒刑2 月，於民國96年8 月17
    日易科罰金執行完畢。丁○○前因違反著作權法案件，經本
    院以92年度壢簡字第1606號判處有期徒刑3 月，於93年10月
    29日易科罰金執行完畢，均未警惕。二人均明知愷他命（即
    Ketamine，俗稱K 他命）為毒品危害防制條例第2 條第1 項
    第3 款所稱之第3 級毒品，未經許可不得擅自販賣，亦明知
    愷他命為懲治走私條例第2 條第3 項規定公告之「管制物品
    項目及其數額」甲項第4 款所列管制進出口之物品，不得運
    輸、私運及販賣，竟與丁○○、乙○○（綽號蝴蝶）共同基
    於販賣毒品及私運管制物品以營利之犯意聯絡，先由戊○○
    於98年5 月8 日出境前往大陸地區某處，向某姓名年籍不詳
    之成年男子，販入第3 級毒品愷他命，並安排交通及連絡方
    式後，旋搭機返臺。復於98年5 月中旬，透過丙○○邀約丁○○至桃園市○○路451 號之刺青客紋身館商議販賣事宜，
    由丙○○告知丁○○每賣出1 公斤愷他命須繳回20萬元，謀
    議既定。迨於98年7 月9 日清晨5 時13分，丙○○接獲某姓
    名不詳之成年男子，以門號00000000000 號行動電話撥打丙○○所持用門號0000000000號行動電話（該電話為戊○○所
    交付，作為接運毒品聯繫之用）後，隨即另以自己所持用門
    號0000000000號行動電話撥打給乙○○（綽號蝴蝶）所持用
    門號0000000000號行動電話，由丙○○駕駛3027- NS號自用
    小客車，搭載乙○○前往臺中地區不詳地點接運戊○○所販
    入之愷他命（毛重46.5公斤）（下稱「本案愷他命」）。迄
    同日上午8 時43分許，2 人駕駛上開自用小客車，至桃園縣
    中壢市○○路245 號5 樓之停車塔後，丙○○、乙○○分別
    自該車抱出2 包印有硼砂字樣、內裝有第3 級毒品愷他命之
    白色塑膠麻袋，搬運進入由丁○○以彭漢郎名義承租之中壢
    市○○路245 號5 樓E 室藏放。丙○○乃於同日上午11時52
    分許，以所持用門號0000000000號行動電話撥打丁○○所持
    用門號0000000000號行動電話，邀約丁○○至丙○○桃園市
    ○○街9 號8 樓住處，並交付藏放毒品租屋處之鑰匙予丁○○，指示丁○○整理上開毒品後，伺機販售牟利。
二、又丁○○明知MDMA（俗稱搖頭丸）、愷他命為毒品危害防制
    條例第2 條第1 項第2 款、第3 款所稱之第2 級、第3 級毒
    品，未經許可不得擅自販賣，竟基於販賣毒品之犯意，自98
    年3 月間某日起，在臺北市南港區某不詳地點，向姓名年籍
    不詳綽號「大柳」之成年男子販入搖頭丸，及自不詳來源取
    得愷他命後，遂以「曲風」、「蝎子」、「音樂課本」、「
    VICKY 」代表搖頭丸；另以「小姐」代表愷他命，復藉門號
    0000000000號行動電話作為聯絡工具，與欲購買毒品之人聯
    絡，而分別於附表一所示之時、地，以附表一所示之價格、
    數量，各販賣第2 級毒品搖頭丸與第3 級毒品愷他命予附表
    一所示之人。
三、案經警於98年7 月9 日晚上11時35分，在桃園縣中壢市○○
    街255 號前拘提丁○○，並分別於桃園縣中壢市○○路81號
    103 室、普忠路245 號5 樓E 室等處執行搜索，扣得第2級
    毒品搖頭丸20包共844 顆（毛重383.8 公克）、第3 級毒品
    愷他命共57包（其中在桃園縣中壢市○○路245 號5 樓E 室
    扣得48包，含袋毛重計42224 公克，另在中壢市○○路81號
    扣得9 包，含袋毛重4313公克，總計含袋毛重46537 公克）
    、第3 級毒品一粒眠80顆（毛重22.5公克）、電子磅秤3 台
    、計算機1 台、塑膠分裝罐、分裝袋、研磨愷他命卡片、分
    裝毒品盒、塑膠麻袋、行動電話及現金37,700元等（詳如附
    表二所示），並供出中壢市○○路所查扣毒品愷他命之來源
    及共犯，而循線於翌（10）日上午10時許，為警在桃園市○○路與力行路口，逕行拘提戊○○，並扣得行動電話2 支，
    始悉上情。
四、案經臺灣桃園地方法院檢察署檢察官指揮內政部警政署刑事
    警察局、桃園縣政府警察局及臺北市政府警察局偵查起訴。
    理  由
甲、有罪部分
壹、程序部分
一、按被告以外之人於偵查中向檢察官所為之陳述，除顯有不可
    信之情況者外，得為證據，刑事訴訟法第159 條之1 第2 項
    定有明文，所謂「顯有不可信」，乃指陳述是否出於供述者
    之真意、有無違法取供情事之信用性而言。現行法檢察官有
    訊問被告、證人及鑑定人之權限，其應踐行之程序又均有保
    障被告或被害人之規定，證人、鑑定人於偵查中亦均須具結
    ，就刑事訴訟而言，其司法屬性甚高；而檢察官於偵查中取
    得之供述證據，過程通常均能遵守法令之規定，是其訊問時
    之外部情況，積極上具有某程度之可信性，除消極上顯有不
    可信之情況者外，均得為證據（最高法院98年臺上字第2904
    號判決參照）。查證人甲○○、己○○於檢察官偵查中之證
    述，均經檢察官確認證人等與被告等無親屬或其他利害關係
    ，並經告知據實陳述義務後命具結，復無任何顯有不可信之
    情況，被告及其辯護人雖爭執其證據能力，惟證人2 人嗣於
    審理中經交互詰問，本院已保障被告憲法上對質詰問權，且
    被告及其辯護人亦未就證人2 人偵查中之陳述有何顯不可信
    之情形舉證，揆諸前揭說明，具有證據能力。
二、按共同被告對於其他共同被告本質上屬於證人，法院應踐行
    人證之法定調查程序，始屬適格之證據，藉以保障被告之詰
    問權。故共同被告先前於警詢、偵查中本於被告之身分所為
    之供述，法院如將該共同被告以證人身分傳訊到庭，給予其
    他共同被告對該共同被告交互詰問之機會，並予其他共同被
    告對該共同被告之審判外陳述表示意見，則該共同被告之陳
    述，業經法院依法調查，自得採為認定其他共同被告犯罪之
    證據。故被告4 人對於彼此之間，均為被告以外之第三人，
    本質上屬於證人，從而被告丁○○於警詢、偵查中所為之陳
    述，核屬被告以外之人於審判外之陳述；被告丁○○嗣於審
    理中經交互詰問，本院已保障被告憲法上對質詰問權，復經
    本院於言詞辯論終結前逐一提示共同被告於審判外所為陳述
    予被告、辯護人與公訴人表示意見，俱未對證據能力聲明異
    議（僅爭執證明力），揆諸上開說明，本案共同被告之陳述
    ，具有證據能力。
三、按法院或檢察官得囑託醫院、學校或其他相當之機關、團體
    為鑑定，或審查他人之鑑定，並準用第203 條至第206 條之
    1 之規定（不包括第202 條囑託個人鑑定時應命鑑定人於鑑
    定前具結之規定），而鑑定之經過及其結果，應命鑑定人以
    言詞或書面報告，刑事訴訟法第208 條第1 項前段及第206
    條第1 項分別定有明文。查本件扣案之毒品，由檢察官指揮
    承辦員警送往內政部警政署刑事警察局鑑定，該等機關長期
    受囑託鑑定刑事案件之毒品證物，以協助偵辦刑案，所為之
    鑑定自具有相當之專業及可信度，且該等機關亦將鑑定經過
    及其結果詳細載明於各該鑑定書上（見98年度偵字第17564
    號卷三第31頁），並無任何顯不可信之情況，參照上開刑事
    訴訟法明文暨同法第159 條之4 之規定，本案所引用該等毒
    品鑑定書自有證據能力。
四、至本院認定事實所引用之其他證據資料，並無證據證明係公
    務員違背法定程序所取得，且被告及辯護人對其證據能力亦
    未表示爭執，迄至言詞辯論終結前亦未再聲明異議，經核亦
    無顯有不可信之情況與不得作為證據之情形，本院審酌上開
    證據資料製作時之情況，尚無違法不當及證明力明顯過低之
    瑕疵，認為以之作為證據應屬適當，是依刑事訴訟法第159
    條至第159 條之5 規定，本院下列所引用認定犯罪事實所憑
    之證據，均有證據能力，合先敘明。
貳、實體部分
一、關於犯罪事實一部分：
  (1)訊據被告丁○○、戊○○、丙○○對於上揭事實均坦認不諱
    ，且互核其等於本院審理中坦認自大陸地區輸入第三級毒品
    愷他命計46,5公斤進入台灣地區，再由陳敏峰駕車至台中某
    地區接運返回由丁○○承租位於中壢市○○路245 號5 樓E
    室之房間藏放，伺機販賣等情節均相一致而無左異之處，並
    有被告丙○○於98年7 月9 日上午駕駛牌號3027-NS 號搭載
    被告乙○○至中壢市○○路245 號頂樓停車塔之監視錄影翻
    拍照片在卷可稽（見98年度偵字第17564 號卷二第88至第10
    3 頁），又被告陳敏峰於當日上午確曾駕駛上揭車輛南下台
    中地區復返回桃園等情，併有該車輛之車行查詢紀錄等在卷
    足按（見本院審理卷二第134 頁至第138 頁），而如事實欄
    所示查扣之48包白色細晶粉末，經送內政部警政署刑事警察
    局鑑驗結果，確含第三級毒品愷他命成分，亦有該局98年8
    月12日刑鑑字第0000000000號鑑定書1 紙在卷可考（見98年
    度偵字第17564 號卷三第31頁），及台北市政府警察局刑事
    警察大隊偵二隊通訊監察譯文亦載有丁○○與丙○○聯絡搬
    運毒品之事宜（見98年度偵字第17564 號卷三第77頁），堪
    認被告丁○○、戊○○及丙○○上揭自白即與事實相符，事
    證明確，被告三人犯行堪以認定，應依法論科。
  (2)訊之被告乙○○固不否認伊確實有於起訴書所記載之時、地
    ，與丙○○各搬運1 包本案愷他命之事實，惟辯稱：伊沒有
    打開來看，不知道裡面是毒品云云，伊亦沒有與丙○○一起
    南下臺中取得本案愷他命等語。經查：
  細繹丙○○於案發當日所持用門號0000000000號行動電話（
    係由被告戊○○交付一節，已經被告丙○○所自承）與被告
    乙○○所持用門號0000000000號行動電話，於98年7 月9 日
    之通聯記錄，顯示於98年7 月9 日清晨5 時13分，丙○○接
    獲門號00000000000 號行動電話撥入其所持用0000000000號
    行動電話後，隨即於2 分鐘後以其所持用0000000000號行動
    電話撥打乙○○所持用0000000000號行動電話，當時丙○○
    之行動電話基地台位置均在桃園市○○路73巷21之7 號即其
    住處附近；而乙○○之行動電話基地台位置則在蘆竹鄉○○
    路25號14樓（距離其戶籍地址桃園市○○路311 號4 樓之2
    甚遠，堪認其當時並非居住在戶籍地址）。之後於同日上午
    6 時31分、6 時55分、7 時7 分至10分，被告丙○○所持用
    0000000000號行動電話基地台位置則分別出現在苗栗縣頭屋
    鄉、臺中縣神岡鄉、臺中市西屯區；而乙○○之行動電話則
    遲至同日9 時38分起，才又出現通話紀錄，基地台位置係在
    蘆竹鄉○○路25號14樓。參依丙○○自承為隱匿接運毒品行
    蹤，而刻意不攜帶自己持用之0000000000號行動電話之情（
    見本院審理卷二第119 頁），乙○○之0000000000號行動電
    話竟亦於同時段內，在與丙○○為上開通話後，即再無任何
    其他之通聯記錄，豈有如此巧合之事？再者，丙○○於本院
    審理時供稱：「（問：為何要在當日凌晨5 時15分用000000
    0000號電話打到0000000000號的電話給乙○○？）我是問他
    起來了沒，我跟他說我等一下要去臺中，因為萬一他睡了，
    我去他家我會找不到人」（見本院審理卷二第151 頁背面）
    、「（問：你上午5 時15分打給他，是要跟他約何事？）看
    他有沒有睡，他說沒有，我就掛電話了」（見同卷第152 頁
    ）等語；惟其又稱：「我從臺中回程也從南崁下交流道，就
    直接到乙○○家找乙○○」（見同卷第120 頁、第151 頁）
    、「（問：你是用哪支手機打給乙○○，叫乙○○下來的？
    ）我是開車到他家的樓下，走進去大廳，叫警衛打電話給他
    ，再去中正路買東西吃，之後才到中壢」（本院卷二第151
    頁背面）等語，核與被告乙○○於同日審理時供稱：「（問
    ：為何在當天上午5 時15分丙○○會打一通電話給你？）好
    像沒有說什麼」、「（問：丙○○為何要打給你？）好像問
    我在幹麼，就這樣而已」（本院卷二第156 頁）、「（問：
    丙○○是怎麼聯繫你來搭他的車的？）直接到我家，我住11
    樓，警衛有先打電話上來，他有到11樓按門鈴，我下車之後
    坐上他的車就直接上南崁交流道直接到中壢，印象中中途沒
    有下車」（見同卷第156 頁）等語，則被告乙○○供述清晨
    5 點多互通手機之動機，已違常情，且被告乙○○與被告丙○○對於當日丙○○有無上樓？自南崁至中壢途中有無下車
    等情節之供述亦相矛盾左異，已難信實。另依被告丙○○自
    小客車於當日上午8 時25分始北上通過楊梅收費站，此有該
    車輛之行車紀錄照片在卷可憑（見本院審理卷二第137 頁）
    ，又被告乙○○與丙○○於同日8 時43分許人已在中壢市○○路丁○○租屋處，亦有該租屋處頂樓停車塔監視錄影翻拍
    照片在卷足佐（見98年度偵字第17564 號卷二第88至第103
    頁），再參諸被告丙○○、乙○○均稱從乙○○住處經高速
    公路到丁○○租屋處需時10幾、20分鐘（見本院審理卷二第
    117 頁背面、第156 頁）觀之，被告丙○○顯無可能有足夠
    的時間，北上楊梅交流道後，仍繼續往北至南崁交流道附近
    之乙○○住處上樓找乙○○，途中一起吃早餐後，再從南崁
    交流道上高速公路，南下折返中壢市○○路丁○○租屋處；
    甚且於9 時38分乙○○行動電話之基地台位置又出現在蘆竹
    鄉○○路25號14樓，然被告乙○○住處至丁○○租屋處之車
    程需要相當時間，已如上述，凡此諸端，已足認被告丙○○
    係經楊梅交流道北上後直接前往中壢市○○路丁○○租屋處
    ，中途並未繞駛南崁，故被告乙○○必係與丙○○同車南下
    台中地區，否則豈會與被告丙○○於丁○○租屋處一起搬運
    本案之愷他命，是其等2 人係於當日上午5 時15分由被告丙○○通知被告乙○○後，即由被告丙○○自住處出發，至被
    告乙○○住處搭載乙○○後，隨即一同駕車前往臺中接運本
    案愷他命，再一同搬運至丁○○租屋處等情無訛，被告乙○○上開所辯，為飾卸之詞，要不足採。而被告丙○○之供述
    ，亦屬維護被告乙○○之詞，不足採納。
  綜上所述，被告乙○○先與被告丙○○南下接運本案愷他命
    ，再與被告丙○○一同搬運該毒品進入丁○○租屋處等事實
    ，已可認定，從而，被告乙○○於本件即有犯意聯絡與行為
    分擔，為共同正犯，被告上開所辯，為圖卸之詞，顯不足採
    。事證明確，被告乙○○上開犯行堪以認定，應依法論科。
二、關於犯罪事實二部分：
    訊據告丁○○對於上揭事實坦認不諱，並經證人陳癸宇於檢
    察官偵訊時結稱：「98年3 、4 月間，我第一次和丁○○買
    毒品，地點在他住處附近延平路麥當勞，我買100 公克，23
    000 元左右，第二次在98年4 月底，地點一樣在他家附近，
    我買100 公克愷他命，價錢一樣是23000 元，第三次在98年
    7 月6 日左右，在他家，數量100 公克... 」等語明確（見
    98年度偵字第15194 號卷第157 頁），再者，被告於檢察官
    偵訊時亦自承與買家以「曲風」、「蝎子」、「音樂課本」
    、「VICKY 」代表搖頭丸；另以「小姐」代表愷他命，互相
    聯繫交易第二級毒品搖頭丸與第三級毒品Ｋ他命之事實，而
    細繹卷附之通訊監察譯文（見上開偵卷第138 頁至第155 頁
    ），亦顯示在上開期間，被告確有以上開暗語與買家通聯並
    相約交易之地點，而本件經警查扣如事實欄之搖頭丸與愷他
    命，數量鉅大，衡非供被告單獨施用屬實，益徵被告上開任
    意性自白與事實相符，事證明確，被告上開犯行堪以認定，
    應依法論科。
三、論罪科刑
  (一)按毒品危害防制條例修正第4 條業於98年5 月20日公布，並
    自公布後6 個月即98年11月20日施行，新法第4 條第2 、3
    項規定：「製造、運輸、販賣第二級毒品者，處無期徒刑或
    7 年以上有期徒刑，得併科新臺幣1 千萬元以下罰金。製造
    、運輸、販賣第三級毒品者，處5 年以上有期徒刑，得併科
    新臺幣7 百萬元以下罰金」，而舊法第4 條第2 、3 項規定
    ：「製造、運輸、販賣第二級毒品者，處無期徒刑或7 年以
    上有期徒刑，得併科新臺幣7 百萬元以下罰金。製造、運輸
    、販賣第三級毒品者，處5 年以上有期徒刑，得併科新臺幣
    5 百萬元以下罰金」，經比較修正前後之罰金刑，以舊法較
    有利於行為人，故依刑法第2 條第1 項前段規定，應適用修
    正前毒品危害防制條例第4 條之規定。
  (二)按所謂販賣行為，固不以販入之後復行賣出為要件，祇要以
    營利為目的，將毒品購入或賣出，有一於此，其犯罪即為完
    成（最高法院67年臺上字第2500號判例）。又按所謂運輸毒
    品，係指轉運、輸送毒品而言，不以國外輸入國內或國內輸
    出國外者為限，其在國內運送者，亦屬之；復不以為他人輸
    送為必要，即為自己輸送者，亦屬之。又所謂運輸毒品，係
    指單純運輸毒品而無他項目的者而言，若係意圖營利基於販
    賣毒品目的之犯意，而為運輸毒品之行為，應認該搬運、輸
    送毒品之行為，包含於販賣行為之內，僅成立販賣毒品之罪
    （最高法院24年上字第1376號判例、99年度臺上字第577 號
    判決參照）。核被告4 人上開犯罪事實一所為，均係犯毒品
    危害防制條例第4 條第3 項之販賣第三級毒品罪、懲治走私
    條例第2 條第1 項私運管制物品進口罪。公訴人認被告4 人
    係犯毒品危害防制條例第4 條第3 項之販賣第三級毒品罪與
    運輸第三級毒品罪，係以一行為而觸反數罪名，為想像競合
    犯，惟此與上開判例意旨未合，容有誤會，併為敘明。又被
    告4 人間就此部分有犯意聯絡、行為分擔，均應論以共同正
    犯。次核被告丁○○上開犯罪事實二所為，係分別犯販賣第
    二級、第三級毒品罪，共8 罪。被告丁○○就上開各罪犯意
    各別，行為互殊，應予分論併罰。被告丁○○持有第二級毒
    品之低度行為，復為販賣第二級毒品之高度行為所吸收，均
    不另論罪。又被告4 人所犯運輸第三級毒品罪與私運管制物
    品進口罪，為一行為觸犯二罪名之想像競合犯，應依刑法第
    55條規定從較重之運輸第三級毒品罪處斷。又被告戊○○、
    丁○○有事實欄所載之論罪科刑及執行情形，有臺灣高等法
    院被告前案紀錄表在卷可參，其於5 年以內故意再犯本件有
    期徒刑以上之罪，為累犯，應依法加重其刑。
  (三)次按毒品危害防制條例第17條第1 項規定：「犯第4 條至第
    8 條、第10條或第11條之罪，供出毒品來源，因而查獲其他
    正犯或共犯者，減輕或免除其刑」，係指被告供出毒品來源
    之有關資料，諸如其他正犯或共犯之姓名、年籍、住居所、
    或其他足資辨別之特徵等，使調查或偵查犯罪之公務員因而
    對之發動調查或偵查並查獲其他正犯或共犯而言（最高法院
    98年度臺上字第7614號判決參照）；又同條第2 項規定：「
    犯第4 條至第8 條之罪於偵查及審判中均自白者，減輕其刑
    」，所謂偵查及審判中均自白，係指被告於偵查中歷次之陳
    述，曾經自白，且於各審級審判中歷次之陳述，曾經自白而
    言（臺灣高等法院98年度第3 次刑事庭庭長法律問題研討會
    決議參照）。被告丁○○就上開全部犯罪事實於偵查及審判
    中均自白不諱，合於前揭條文第2 項之規定，應各依法減輕
    其刑；且就犯罪事實一供出毒品來源，因而查獲其他正犯戊○○、丙○○、乙○○，合於前揭條文第1 項之規定，衡之
    本案犯罪情節與扣案第三級毒品愷他命之數量巨大，認此部
    分亦應依法減輕其刑，同時有二減輕事由，應予遞減。又同
    時有加重減輕事由時，應先加後減。至於丁○○之辯護人雖
    主張再援引刑法第59條規定酌減其刑，然被告丁○○年輕力
    壯，因牟利而販賣毒品，期間非短，數量非輕微，客觀上並
    無犯罪情狀顯可憫恕之情形，且各該部分均已依毒品危害防
    制條例第17條第1 項、第2 項減輕其刑，爰不予依適用刑法
    第59條規定減輕其刑。
  (四)爰審酌被告4 人非法販入第三級毒品愷他命，高達46.5公斤
    ，數量龐大，意圖營利出售供他人施用，甘犯重典，不僅戕
    害他人身心健康，亦造成社會秩序之潛在危險性，念及被告
    丁○○犯後旋即坦承犯行，態度良好；被告丙○○犯後雖一
    度否認犯行，然於本院準備程序及審理中終能坦承犯行；被
    告戊○○警詢、偵訊、準備程序猶矢口否認，惟仍於審判中
    坦承犯行；被告乙○○矢口否認，犯後態度不佳，並考量被
    告4 人之謀議、分工及參與程度，兼衡其等犯罪之動機、目
    的、手段、生活狀況等一切情狀，分別量處如主文所示之刑
    ，並就被告丁○○部分，依法定其應執行之刑。至公訴人對
    於被告戊○○、丙○○、乙○○分別具體求刑10年、8 年、
    7 年，仍屬稍重，附此敘明。
  (五)按毒品危害防制條例第19條第1 項規定，犯販賣、運輸毒品
    罪者，其犯罪所得之財物，均沒收之，係採義務沒收主義，
    故其犯罪所得之對價，不問其中成本若干，利潤多少，均應
    全部諭知沒收，以貫徹政府查禁煙毒之決心，並符立法本旨
    （最高法院95年度臺上字第3133號、第2916號、96年度臺上
    字第2331號判決意旨參照）。是被告丁○○各次販賣毒品之
    犯罪所得，雖均未經扣案，然該等對價即為被告丁○○犯販
    賣第二級、第三級毒品罪所得之財物，且均屬其所有，仍應
    依該條項之規定宣告沒收，如全部或一部不能沒收時，均以
    其財產抵償之。
  (六)扣案如附表二所示第二級毒品MDMA與甲基安非他命（毛重
    383.8 公克），為查獲之第二級毒品，不問屬於犯人與否，
    應依同條例第18條第1 項前段規定，沒入銷燬之。至於扣案
    如附表三所示第三級毒品愷他命（毛重46.5公斤）部分，按
    第三級毒品均係管制藥品，同條例第11條之1 第1 項明定無
    正當理由，不得擅自持有；第18條第1 項後段復規定查獲之
    第三級毒品，無正當理由而擅自持有者，沒入銷燬之。從而
    ，依同條例第18條第1 項後段應沒入銷燬之毒品，專指查獲
    之施用、持有第三級毒品而言；倘係查獲之製造、運輸、販
    賣、意圖販賣而持有、以非法方法使人施用、引誘他人施用
    或轉讓之第三級毒品，既屬同條例相關法條明文規定處罰之
    犯罪行為，即非該條項應沒入銷燬之範圍。又同條例第19條
    第1 項所定「供犯罪所用或因犯罪所得之物」，係指犯第4
    條至第9 條、第12條、第13條或第14條第1 項、第2 項之罪
    所用或所得之物，不包括毒品本身在內，自不得為第三級毒
    品之沒收依據。是既同條例對於查獲之製造、運輸、販賣、
    意圖販賣而持有、以非法方法使人施用、引誘他人施用及轉
    讓第三級毒品之沒收銷燬，並無特別規定，因其行為已構成
    犯罪，該毒品即屬不受法律保護之違禁物，應回歸刑法之適
    用，依刑法第38條第1 項第1 款之規定沒收之（最高法院95
    年度臺上字第911 號判決意旨參照）。故本案愷他命（毛重
    46.5公斤），因被告販賣該等毒品已構成犯罪，即屬不受法
    律保護之違禁物，應依刑法第38條第1 項第1 款之規定沒收
    之。又以現今所採行之鑑驗方式，包裝袋仍會殘留微量毒品
    而無法將之完全析離，有法務部調查局93年11月16日調科壹
    字第09362396550 號函文可參，是上開第三級毒品愷他命之
    毒品殘渣與外包裝袋，因無法完全析離，同屬前揭所述之毒
    品、違禁物無訛，應併同沒收之。又扣案如附表三所示其餘
    物品，均係供本案共同被告聯絡販賣毒品事宜，或分裝、計
    算本案毒品所用之物，且均為被告所有，業經被告供明在卷
    ，爰分別依毒品害防制條例第19條第1 項及刑法第38條第1
    項第2 款之規定宣告沒收。又0000000000、0000000000、00
    00000000號行動電話，分為被告戊○○、乙○○、丙○○持
    用供犯本案犯罪事實一之物；0000000000號行動電話為被告
    丁○○持用供犯本案犯罪事實二之物，然俱未經扣案，為免
    將來執行之困難，爰不宣告沒收。
  (七)至扣案如附表四所示物品，其中一粒眠雖為第三級毒品，惟
    非未構成本案犯罪，應由該主管機關依法行政沒入之，爰不
    宣告沒收。扣案之丁○○現金37700 元，尚無從證明為本案
    犯罪所得，爰不宣告沒收。至於附表四所示其餘物品，均非
    供本案犯罪所用之物，復非違禁物，爰均不宣告沒收。
乙、無罪部分
一、公訴意旨另以：戊○○、丙○○、丁○○共同意圖營利，於
    98年農曆年間某日，在桃園縣桃園市○○街9 號8 樓之丙○○住處，由丙○○以每公斤22萬元之價格，交付15公斤第三
    級毒品愷他命予丁○○販賣。嗣丙○○取回半數愷他命自行
    販賣，丁○○則以每公斤加價5000至1 萬元不等之價格，於
    98年2 月中旬某日，在桃園縣中壢市溪州259 號9 樓住處，
    委託某姓名年籍均不詳綽號「阿富」、「小胖」之成年男子
    販售殆盡，並在丙○○桃園市○○街9 號8 樓及桃園市○○
    路451 號之刺青客紋身館，陸續繳納販賣毒品所得約150 萬
    元予戊○○、丙○○牟利得逞，因認被告3 人共同涉犯販賣
    第三級毒品罪嫌等語。
二、按犯罪事實應依證據認定之，無證據不得認定犯罪事實；又
    不能證明被告犯罪者，應諭知被告無罪之判決，刑事訴訟法
    第154 條及第301 條第1 項分別定有明文。又被告或共犯之
    自白，不得作為有罪判決之唯一證據，仍應調查其他必要之
    證據，以察其是否與事實相符，其立法旨意乃在防範被告或
    共犯自白之虛擬致與真實不符，故對自白在證據上之價值加
    以限制，明定須藉補強證據以擔保其真實性。而所謂補強證
    據，係指除該自白本身之外，其他足以證明該自白之犯罪事
    實確具有相當程度真實性之證據而言（刑事訴訟法第156 條
    第2 項、最高法院96年臺上字第1041號、98年臺上字第3185
    號決參照）。
三、公訴人所指被告此部分犯嫌，無非以共同被告丁○○警詢、
    偵訊之自白，以及偵查中、審理中之結證為主要論據。然訊
    據被告戊○○、丙○○則堅決否認犯行，辯稱：其等並未有
    此販毒情事。惟查：同案被告丁○○於警詢中稱：「第一次
    我幫正義會賣K 他命時，是丙○○出面接洽，時間大約是98
    年農曆過年時在丙○○上述住家談的，那一次我幫正義會賣
    了10多公斤之K 他命」（見98年度偵字第15193 號第128 頁
    ）；於偵訊中稱：「（問：98年2 月農曆年間，丙○○交付
    給我的15公斤毒品，他取回大概7 公斤，總數額150 萬元」
    （見98年度偵字第15194 號第230 頁）；於本院訊問中稱：
    「當時我拿到15公斤左右的K 他命，我沒有販賣完的部分是
    我收受毒品之後大約1 至2 個禮拜後丙○○主動來拿回去，
    他拿了約7 公斤左右」、「（問：前述犯罪事實二(一)的部分
    你是否也要繳回販賣毒品的利潤？）也是交給丙○○。這個
    部分是每公斤要繳回22萬元」（見本院卷一第22頁背面至第
    23頁）；於審理中稱：「丙○○交給我時是不滿15公斤的K
    他命，因為差一點點，我們就以15公斤來算，賣了一個禮拜
    後，我只賣了5 公斤給『阿富』、『小胖』，他認為我沒有
    辦法賣，他就把剩餘的10公斤拿回去，後來『阿富』、『小
    胖』又要了3 公斤，我就再跟丙○○拿了3 公斤」（見本院
    卷二第160 頁背面）、「（問：你總共交給丙○○150 萬，
    你賣出去約7 、8 公斤？）是的」、「（問：如果你賣8 公
    斤的話，你1 公斤要交22萬，你總共要回帳多少？）176 萬
    」、「（問：這26萬的差額到哪裡去了？）丙○○還有跟我
    拿K 他命，就扣掉」、「（問：依你所述，8 公斤分3 次給
    你，第一次5 公斤的部分，先給你2 、3 公斤的錢，第二次
    把餘款給你，第三次是給丙○○66萬，是否如此？）是的」
    、「（問：但為何你在7 月22日偵訊時說你錢分次給丙○○
    ，每次給10幾、20萬，跟你剛才所述金錢的數目不合？）可
    能是我記錯了」（見本院卷二第162-164 頁）、「（問：這
    通電話是在98年4 月2 日打的，據你之前所述3 月底就已經
    跟丙○○結清了，為何4 月2 日還要跟丙○○交代？）可能
    是我時間記錯，不然就是可能我不想賣給那個人，我故意編
    的」（見本院卷二第167 頁）等語，關於受託販賣之時間、
    金額、數量，前後多有不一致之處，尚非無瑕疵可指；且除
    被告前揭自白或結證外，此部分公訴意旨並無其他任何證據
    可資佐證，揆諸前揭說明，仍不得作為有罪判決之唯一依據
    ，應調查其他證據以察其是否與事實相符，亦即仍須有補強
    證據以擔保其指證、陳述之真實性，始得採為斷罪之依據。
    而此部分既無毒品、帳冊、所得財物等扣案，又無其他人證
    ，復無任何情況證據足認被告戊○○有指示被告丙○○交付
    愷他命予被告丁○○，或被告丁○○曾經數次回帳交付現金
    予被告丙○○等情，亦不能證明確為被告丙○○，是此部分
    難認公訴人已提出補強證據。
四、綜上，自不得僅以被告丁○○對自己及其他共同被告不利之
    自白，逕認定被告3 人確有上開犯行。從而，本院就此部分
    犯罪事實認為尚未達於通常一般人均不致有所懷疑，而得確
    信之程度；此外復查無其他積極證據顯示被告有公訴意旨所
    指之犯行，既屬不能證明被告犯罪，就此部分自應為無罪之
    諭知。
據上論斷，應依刑事訴訟法第299 條第1 項、第301 條第1 項，
修正前毒品危害防制條例第4 條第2 項、第3 項、第17條第1 項
、第2 項、第19條第1 項，懲治走私條例第12條、第2 條第1項
，刑法第11條前段、第28條、第47條第1 項、第51條第5 款、第
55條、第38條第1 項第1 款，判決如主文。
本案經檢察官楊凱真到庭執行職務。
中    華    民    國    99    年    6     月    30    日
                  刑事第七庭審判長法  官   蕭世昌
                                  法  官   蔡世芳
                                  法  官   毛松廷
以上正本證明與原本無異。
如不服本判決應於收受判決後10日內向本院提出上訴書狀，並應
敘述具體理由。其未敘述上訴理由者，應於上訴期間屆滿後20日
內向本院補提理由書( 均須按他造當事人之人數附繕本) 「切勿
逕送上級法院」。
                                  書記官  何伊羚
中    華    民    國    99    年    6     月    30    日
┌───────────────────────────────────────────────┐
│附表一                                                                                        │
├──┬───┬────────┬───────────┬────────┬───┬──────┤
│編號│購毒者│販毒時間（民國）│    販  毒  地  點    │毒品種類及金額  │販毒者│應沒收（抵  │
│    │      │                │                      │   （新臺幣）   │      │償）所得    │
├──┼───┼────────┼───────────┼────────┼───┼──────┤
│    │      │98年3、4月間某日│                      │                │      │2萬3,000元  │
│    │      ├────────┤桃園縣中壢市○○路麥當│愷他命100公克， │丁○○│            │
│01  │陳癸宇│98年4月下旬某日 │勞                    │金額2萬3,000元。│      │            │
│    │      ├────────┤                      │                │      │            │
│    │      │98年7月6日      │                      │                │      │            │
├──┼───┼────────┼───────────┼────────┼───┼──────┤
│02  │大奇  │98年4、5月間某日│桃園縣中壢市○○街255 │搖頭丸650顆，每 │丁○○│18萬2,000元 │
│    │      │                │號丁○○住處樓下      │顆280元         │      │            │
├──┼───┼────────┼───────────┼────────┼───┼──────┤
│03  │小魚  │98年4月中旬某日 │桃園縣中壢市○○街255 │愷他命100公克， │丁○○│2萬3,000元  │
│    │      │                │號9樓                 │金額2萬3,000元  │      │            │
├──┼───┼────────┼───────────┼────────┼───┼──────┤
│04  │小偉  │98年5月間某日   │桃園縣中壢市○○街255 │搖頭丸2顆，每顆 │丁○○│800元       │
│    │      │                │號9樓                 │400元。         │      │            │
├──┼───┼────────┼───────────┼────────┼───┼──────┤
│05  │小楊  │98年5月中旬某日 │桃園縣中壢市○○街255 │搖頭丸100顆，金 │丁○○│3萬元       │
│    │      │                │號9樓                 │額3萬元。       │      │            │
├──┼───┼────────┼───────────┼────────┼───┼──────┤
│06  │妞妞  │98年5月8日晚上  │桃園縣中壢市○○街255 │愷他命7包，每包 │丁○○│1,400元     │
│    │      │                │號9樓                 │0.8公克，總計   │      │            │
│    │      │                │                      │1,400元。       │      │            │
└──┴───┴────────┴───────────┴────────┴───┴──────┘
  附表二：
┌──┬───────┬─────────────────────────────────┐
│編號│內政部警政署刑│鑑定結果                                                          │
│    │事警察局98年8 │                                                                  │
│    │月12日刑鑑字第│                                                                  │
│    │0000000000號鑑│                                                                  │
│    │定書編號      │                                                                  │
├──┼───────┼─────────────────────────────────┤
│1   │B3            │驗前總淨重35.52公克                                             │
│    │              │取0.26 公克鑑定用罄，餘35.26公克                                │
│    │              │檢出二級毒品MDMA成分，純度約35%                                 │
├──┼───────┼─────────────────────────────────┤
│2   │B4            │驗前總淨重13.64公克                                             │
│    │              │取0.27 公克鑑定用罄，餘13.37公克                                │
│    │              │檢出微量二級毒品甲基安非他命成分                                │
│    │              │  檢出二級毒品MDMA成分，純度約33%                                 │
├──┼───────┼─────────────────────────────────┤
│3   │B5            │驗前總淨重36.59公克                                             │
│    │              │取0.29公克鑑定用罄，餘36.30公克                                 │
│    │              │檢出二級毒品甲基安非他命成分，純度約2%                          │
├──┼───────┼─────────────────────────────────┤
│4   │B6            │驗前總淨重0.59公克                                              │
│    │              │取0.30公克鑑定用罄，餘0.29公克                                  │
│    │              │檢出二級毒品甲基安非他命成分                                    │
├──┼───────┼─────────────────────────────────┤
│5   │B7            │驗前總淨重0.23公克                                              │
│    │              │取0.22公克鑑定用罄，餘0.01公克                                  │
│    │              │檢出二級毒品MDMA成分                                            │
└──┴───────┴─────────────────────────────────┘
 附表三：
┌──┬────────────────┬──────────┐
│編號│          物品及數量            │      說明          │
├──┼────────────────┼──────────┤
│ 1  │刑事局上開鑑定編號A1至A56 、A57 │含第三級毒品愷他命成│
│    │-1至A57-11白色細晶體（驗前總毛重│分，屬違禁物。      │
│    │46558.74公克，包裝塑膠袋總重    │                    │
│    │577.00公克，因鑑驗使用0.84公克）│                    │
├──┼────────────────┼──────────┤
│ 2  │刑事局上開鑑定編號A58 淡咖啡色細│含第三級毒品愷他命成│
│    │晶體（驗前總毛重331.05公克，包裝│分，屬違禁物。      │
│    │塑膠袋總重5.76 公克，因鑑驗使用 │                    │
│    │0.38公克）                      │                    │
├──┼─────────────┬──┴───┬───┬──┴──┐
│編號│       物品名稱           │數量        │所有人│  備註    │
├──┴─────────────┴──────┴───┴─────┤
│犯罪事實一                                                        │
├──┬─────────────┬──────┬───┬─────┤
│1   │塑膠麻袋                  │2個         │丁○○│          │
├──┼─────────────┼──────┼───┼─────┤
│2   │電子磅秤                  │2台         │丁○○│          │
├──┼─────────────┼──────┼───┼─────┤
│3   │分裝袋                    │2包         │丁○○│          │
├──┼─────────────┼──────┼───┼─────┤
│4   │分裝毒品盒                │1個         │丁○○│          │
├──┼─────────────┼──────┼───┼─────┤
│5   │鑰匙                      │2串         │丁○○│          │
├──┼─────────────┼──────┼───┼─────┤
│6   │0000000000手機            │1支         │戊○○│          │
├──┴─────────────┴──────┴───┴─────┤
│犯罪事實二                                                        │
├──┬─────────────┬──────┬───┬─────┤
│1   │塑膠分裝罐                │3包         │丁○○│          │
├──┼─────────────┼──────┼───┼─────┤
│2   │塑膠分裝罐                │16枝        │丁○○│未入贓物庫│
├──┼─────────────┼──────┼───┼─────┤
│3   │分裝袋                    │1包         │丁○○│          │
├──┼─────────────┼──────┼───┼─────┤
│4   │連絡簿                    │1本         │丁○○│          │
├──┼─────────────┼──────┼───┼─────┤
│5   │電子磅秤                  │2台         │丁○○│          │
├──┼─────────────┼──────┼───┼─────┤
│6   │計算機                    │1台         │丁○○│          │
├──┼─────────────┼──────┼───┼─────┤
│7   │研磨愷他命用卡片紙        │51張        │丁○○│          │
├──┼─────────────┼──────┼───┼─────┤
│8   │0000000000手機            │1支         │丁○○│          │
├──┼─────────────┼──────┼───┼─────┤
│9   │分裝毒品盒                │1個         │丁○○│          │
└──┴─────────────┴──────┴───┴─────┘
附表四
┌──┬─────────────┬──────┬───┬─────┐
│編號│       物品名稱           │數量        │所有人│  備註    │
├──┼─────────────┼──────┼───┼─────┤
│1   │已停用手機                │1支         │丁○○│無法證明係│
│    │                          │            │      │本案用    │
├──┼─────────────┼──────┼───┼─────┤
│2   │0000000000手機            │1支         │丁○○│非本案用  │
├──┼─────────────┼──────┼───┼─────┤
│3   │0000000000手機            │1支         │丁○○│非本案用  │
├──┼─────────────┼──────┼───┼─────┤
│4   │贓款                      │37,700元    │丁○○│於98年8 月│
│    │                          │            │      │4 日已繳入│
│    │                          │            │      │國庫保管  │
├──┼─────────────┼──────┼───┼─────┤
│5   │一粒眠                    │毛重14.62 公│丁○○│未入贓物庫│
│    │                          │克( 含1 個外│      │          │
│    │                          │包裝袋)     │      │          │
├──┼─────────────┼──────┼───┼─────┤
│6   │0000000000手機            │1支         │戊○○│非本案用  │
└──┴─────────────┴──────┴───┴─────┘

司法院資訊處製作；財團法人民間司法改革基金會備份。
